臺灣花蓮地方法院刑事判決　　　　　　　　　　　　　九十一年度訴字第一五四號
　　公　訴　人　臺灣花蓮地方法院檢察署檢察官
　　被　　　告　甲○○
右列被告因違反毒品危害防制條例案件，經檢察官提起公訴（九十一年度毒偵字第二
三○號、九十一年度毒偵緝字第三九號），本院判決如左：
    主  文
甲○○施用第一級毒品，處有期徒刑柒月。又連續施用第二級毒品，處有期徒刑陸月
。扣案之安非他命壹小包（含袋重約零點伍公克）沒收銷燬，殘渣袋肆個、吸食器壹
組，均沒收。應執行有期徒刑壹年。扣案之安非他命壹小包（含袋重約零點伍公克）
沒收銷燬，殘渣袋肆個、吸食器壹組，均沒收。
    事  實
一、甲○○前因施用第二級毒品安非他命案件，經依本院裁定送觀察、勒戒後，認無
    繼續施用毒品之傾向，業經臺灣花蓮地方法院檢察署（下簡稱花蓮地檢署）檢察
    官於民國八十九年五月十七日，以八十九年度偵緝字第八六號不起訴處分確定，
  竟仍不知悔改，復基於施用第一級毒品之犯意，於九十年五月十六日二十時四十
    分許往前回溯九十六小時內某時，在不詳地點，施用第一級毒品海洛因一次。另
    基於施用第二級毒品之概括犯意，於上該時間起至同年四月九日止，在花蓮縣瑞
    穗鄉瑞祥村五十四號工寮等處，施用第二級毒品安非他命。為警先於九十年五月
    十六日採尿送驗查獲，嗣於九十一年四月十日十八時十分許，在上開工寮內扣得
    安非他命一包含袋重約○．五公克、安非他命殘渣袋四個、吸食器一組。經依本
    院九十年度毒聲字第一○三一號裁定送臺灣花蓮看守所附設勒戒所觀察、勒戒後
    ，認有繼續施用毒品之傾向，嗣經檢察官聲請強制戒治，經本院裁定令入戒治處
    所施以強制戒治一年。
二、案經花蓮縣警察局花蓮分局、玉里分局報請花蓮地檢署檢察官偵查起訴。
    理  由
一、訊據被告甲○○僅坦承於九十一年二月間某日起至同年四月九日止吸食安非他命
    ，其餘之犯行均予矢口否認，辯稱：伊並未於九十年五月十六日前九十六小時起
    施用海洛因及安非他命云云。經查，被告於九十年五月十六日經警採尿送驗結果
    ，呈安非他命及嗎啡陽性反應等情，此有慈濟大學濫用藥物檢驗中心九十年五月
    二十八日慈藥字第九○○五二八○九號函附之濫用藥物檢驗中心檢驗總表、列管
    毒品人口尿液檢體採集送驗紀錄表各一份在卷可參。次查，本院將該次採集之尿
    液與被告之ＤＮＡ送法務部調查局進行比對鑑定，因該送驗尿液存放多時，以致
    ＤＮＡ腐敗故無法鑑定該次所採集之尿液是否與被告ＤＮＡ相符，此有該局鑑定
    通知書在卷可參，然被告既已在庭自承於九十年五月十六日驗尿後，當場捺指印
    於標籤上，並親見警員將標籤貼在瓶口封緘，其與警員並無仇隙等詞（見本院卷
    第四二頁），實無法認其尿液已遭人調包，故應可認定送驗尿液屬被告所有，故
    上開鑑定通知書之內容尚未能作為被告有利之認定。又按濫用藥物尿液篩檢係分
    成初步檢驗及確認檢驗兩個步驟，初步檢驗係使用免疫學方法，由於免疫學方法
    對於部分藥物可能呈假陽性反應，因此初步檢驗呈陽性之尿液檢體須再以氣相層
    析質譜儀分析法予以確認。此有行政院衛生署藥物食品檢驗局八十八年七月二十
    二日藥檢壹字第八八一○六九四號函可參，查慈濟大學檢驗所使用之氣相層析質
    譜儀分析法係包括「氣相層析儀」及「質譜儀」兩部分。其中氣相層析儀為將物
    質氣化後，再經分析管分離，由於各種物質之沸點及對管柱之吸附力不同，在經
    過檢測器測定後，表現出不同之滯留時間（Retension time），以滯留時間來判
    斷係何種物質。而「質譜儀」部分為其檢測器，能將物質撞擊成碎片，記錄其質
    譜圖。因每個化合物之鍵結能力不同，故不同之物質會有其特定之質譜圖，因此
    在物質之判斷上有如指紋之鑑定。因之在理論上，扣除人為之因素，其精確度接
    近百分之百。故依據上揭就尿液檢體檢驗方法之說明，被告施用海洛因、安非他
    命既經極為精密之氣相層析質譜儀分析法檢驗出嗎啡、安非他命陽性反應，則被
    告所辯，無非事後卸責之詞。此外，有扣案之第二級毒品安非他命一小包（含袋
    重○．五公克）、安非他命殘渣袋四個、吸食器一組扣案可佐。復有花蓮地檢署
    八十九年度偵緝字第八六號不起訴處分書、本院九十年度毒聲字第一○一三號裁
    定、九十一年度毒聲字第二四八號裁定、臺灣高等法院花蓮分院九十一年度毒抗
    字第一號裁定、臺灣花蓮看守所有無繼續施用毒品傾向證明書各一份、照片二幀
    在卷可參，本件事證明確，被告犯行堪以認定，應予依法論科。
二、核被告所為，係犯毒品危害防制條例第十條第一項施用第一級毒品罪及同條第二
    項施用第二級毒品罪。其施用前後持有海洛因、安非他命之低度行為，應為施用
    海洛因、安非他命之高度行為所吸收，均不另論罪。其先後多次施用安非他命之
    行為，時間緊接，所犯罪名亦各相同，顯基於概括犯意為之，應依連續犯規定論
    以一罪，並加重其刑。被告所犯上開二罪，犯意各別、行為互殊，應予分論併罰
    。爰審酌被告之素行、其犯罪之動機、手段、所生之危害、施用毒品之次數，及
    事後坦承部分犯行等一切情狀，量處如主文所示之刑，並定其應執行刑。扣案之
    安非他命一小包（含袋重○．五公克）依毒品危害防制條例第十八條第一項前段
    諭知沒收銷燬之，安非他命殘渣袋四個、吸食器一組，係被告所有供施用毒品所
    用之物，業據其陳明在卷，爰依刑法第三十八條第一項第二款規定諭知沒收之宣
    告。
據上論斷，應依刑事訴訟法第二百九十九條第一項前段，毒品危害防制條例第十條第
一項、第二項、第十八條第一項前段，刑法第十一條前段、第五十六條、第五十一條
第五款，第三十八條第一項第二款，判決如主文。
本案經檢察官林英正到庭執行職務。
中      華      民      國    九十一    年     十一     月      六      日
                              臺灣花蓮地方法院刑事庭
                                 法  官   鄭  培  麗
右正本證明與原本無異。
如對本判決不服，應於送達後十日內，向本院提出上訴狀。（應抄附繕本）
                                  法院書記官
中      華      民      國    九十一    年     十一     月      七      日
附錄本判決論罪之法律條文：
毒品危害防治條例第十條：
施用第一級毒品者，處六月以上五年以下有期徒刑。
施用第二級毒品者，處三年以下有期徒刑。
毒品危害防制條例第十八條第一項前毇：
查獲之毒品及專供製造或施用毒品之器具，不問屬於犯人與否，均沒收銷燬之。但合
於醫藥或研究之用者，得不予銷燬。
